臺灣桃園地方法院刑事判決
110年度訴字第845號
公  訴  人  臺灣桃園地方檢察署檢察官
被      告  鄭崴澤



選任辯護人  楊哲瑋律師(法扶律師)          
上列被告因毒品危害防制條例案件，經檢察官提起公訴（109年
度偵字第24139號），本院判決如下：
    主  文
乙○○共同販賣第二級毒品未遂，累犯，處有期徒刑貳年捌月。扣
案如附表編號一所示之毒品沒收銷燬；編號二及三所示之物均沒
收。
    事  實
一、乙○○意圖營利，與某身分不詳之成年人，共同基於販賣第二
    級毒品之犯意聯絡，於民國109年7月26日，先由該身分不詳
    之人透過通訊軟體「Grindr」發送暗示販毒之訊息。桃園市
    政府警察局龍潭分局警員執行網路巡邏時發現該訊息，於同
    日透過訊息所提供之聯絡方式，將乙○○加入「LINE」通訊軟
    體之好友。乙○○持附表編號2所示之手機，於同日下午1時45
    分許，透過「LINE」通訊軟體與喬裝為買家之警員聯繫，雙
    方約定以新臺幣5,000元之價格交易甲基安非他命2公克，並
    相約在桃園市楊梅區永美路之埔心火車站進行交易。嗣於同
    日下午3時30分許，乙○○攜帶附表編號1及3所示之毒品及吸
    食器，作為毒品交易及附贈之用，在埔心火車站與喬裝警員
    碰面，並於準備進行交易之際，經警員當場表明身分而逮捕
    ，因而未能完成交易。
二、案經桃園市政府警察局龍潭分局移送臺灣桃園地方檢察署檢
    察官偵查起訴。
    理  由
一、本判決援引之供述及非供述證據，均係依法定方式取得，並
    經本院於審理期日踐行合法之調查，被告乙○○及辯護人迄本
    院言詞辯論終結前，均未爭執其證據能力，得採為判決之基
    礎。
二、上開犯罪事實，業據被告於警詢及本院審理中坦承不諱，並
    有桃園市政府警察局龍潭分局警員職務報告、查獲現場照片
    、扣案物品照片及通訊軟體對話紀錄截圖在卷可憑（見偵卷
    第25頁、第45-49頁)，另有扣案如附表所示之物可佐。扣案
    毒品經鑑定之結果，含有甲基安非他命成分，有詮昕科技股
    份有限公司毒品原物檢驗報告影本附卷可參（見偵卷第105
    頁)。足認被告之自白有相當之證據相佐，且與事實相符，
    應堪信為真實。
三、被告於本院審理中自承，其販賣毒品之好處是可以較優惠之
    價格向該身分不詳之人購得毒品。又販賣毒品之刑責甚重，
    若非有利可圖，被告及該身分不詳之人當不至於鋌而走險，
    應認其共同販賣毒品具有營利意圖。又卷內並無事證顯示該
    身分不詳之人係兒童或少年，基於有疑唯利於被告之法理，
    應認為成年人。綜上，本案事證明確，被告之犯行堪以認定
    ，應依法論罪科刑。
四、論罪科刑：
  ㈠罪名：
　⒈查甲基安非他命係毒品危害防制條例所列管之第二級毒品。
    被告與喬裝為買家之警員接洽毒品買賣，已著手於販賣行為
    ，嗣被告於交易過程中遭警查獲而未完成交易，為未遂。
　⒉故被告所為，犯毒品危害防制條例第4條第6項、第2項之販賣
    第二級毒品未遂罪。被告因販賣而持有第二級毒品之犯行，
    為販賣之高度行為吸收，不另論罪。
  ㈠共同正犯：
　　被告與某身分不詳之成年人就本案犯罪事實，有犯意聯絡及
    行為分擔，為共同正犯。
  ㈡刑之加重及減輕：
　⒈被告前因施用毒品案件，經臺灣新竹地方法院以107年度竹北
    簡字第289號判處有期徒刑3月確定，於108年2月27日易科罰
    金執行完畢，有臺灣高等法院被告前案紀錄表可稽。其復於
    有期徒刑執行完畢後，5年內故意再犯本案有期徒刑以上之
    罪，為累犯。再審酌被告之前案與本案均為違反毒品危害防
    制條例之案件，可見其遵法意識薄弱，未能因徒刑之執行而
    知所警惕，仍持續沾染毒品犯罪。此外，就本案犯罪情節，
    依累犯規定加重最低本刑後，不至於使被告所受刑罰超過其
    所應負擔之罪責，故除法定刑無期徒刑部分依法不得加重外
    ，其餘部分，依刑法第47條第1項規定加重其刑。
　⒉被告於偵查及本院審理中，就販賣毒品之事實均已自白，依
    毒品危害防制條例第17條第2項規定，減輕其刑。另被告著
    手於販賣而未遂，依刑法第25條第2項規定，按既遂犯之刑
    減輕。被告有前揭刑之加重及減輕事由，依法先加後減並遞
    減之。
　⒊至於辯護人雖為被告請求依刑法第59條規定酌減其刑，惟被
    告前有多次毒品犯罪科刑紀錄，卻未能禁絕毒品，於本案又
    為圖小利，而透過手機通訊軟體販毒，其犯罪之客觀情狀，
    難認足以引起一般之同情。且被告於本案之犯罪，經依前開
    規定遞減其刑後，並無情輕法重之虞，故不予酌減其刑。
  ㈣科刑：
　　審酌被告明知毒品戕害個人身心甚深，猶無視政府查緝、禁
    絕毒品之政策，透過通訊軟體販賣毒品，提供他人購毒管道
    ，實屬不該；念其犯後尚能坦承犯行，兼衡其犯罪動機、目
    的、素行、智識能力及生活狀況等一切情狀，量處如主文所
    示之刑。
五、沒收：
  ㈠扣案如附表編號1所示之甲基安非他命3包，分別係被告於本
    案供販賣及附贈予喬裝警員之毒品，為被告所承認（見本院
    卷第101-102頁），核屬本案查獲之第二級毒品，扣除檢驗
    用罄部分，所餘毒品應連同包裝袋併依毒品危害防制條例第
    18條第1項前段規定沒收銷燬。
  ㈡扣案如附表編號2所示之手機，係被告所有，供本案與喬裝警
    員聯繫所用；附表編號3所示吸食器，係被告所有，於本案
    販賣時附贈予喬裝警員所用，此據被告供承在卷（見本院卷
    第134頁），均屬供販賣毒品犯罪所用之物，應依毒品危害
    防制條例第19條第1項規定沒收。
據上論斷，應依刑事訴訟法第299條第1項前段，判決如主文。
本案經檢察官甲○○提起公訴，檢察官周彤芬到庭執行職務。
中    華    民    國   111    年    1     月    14    日
                  刑事第四庭  審判長法  官  黃柏嘉

                                    法  官  陳韋如

                                    法  官  涂偉俊
以上正本證明與原本無異。
如不服本判決應於收受判決後20日內向本院提出上訴書狀，並應
敘述具體理由。其未敘述上訴理由者，應於上訴期間屆滿後20日
內向本院補提理由書(均須按他造當事人之人數附繕本)「切勿逕
送上級法院」。 
　　　　　　　　　　　　　　　      書記官　余玫萱　　　
中　　華　　民　　國　　111 　年　　1 　　月　　14　　日
　　　　　　　　　　　　　　　
　　　　　　　　　　　　　　　　　　　　　　　　　　　　　　
附錄所犯法條：
毒品危害防制條例第4條
製造、運輸、販賣第一級毒品者，處死刑或無期徒刑；處無期徒
刑者，得併科新臺幣3千萬元以下罰金。
製造、運輸、販賣第二級毒品者，處無期徒刑或10年以上有期徒
刑，得併科新臺幣1千5百萬元以下罰金。
製造、運輸、販賣第三級毒品者，處7年以上有期徒刑，得併科
新臺幣1千萬元以下罰金。
製造、運輸、販賣第四級毒品者，處5年以上12年以下有期徒刑
，得併科新臺幣5百萬元以下罰金。
製造、運輸、販賣專供製造或施用毒品之器具者，處1年以上7年
以下有期徒刑，得併科新臺幣1百50萬元以下罰金。
前五項之未遂犯罰之。
附表
編號 物品 數量 備註 1 白色結晶 （含包裝袋3個） 3包 ⑴驗前總毛重：4.4645公克。 ⑵抽樣1包檢出甲基安非他命成分。 ⑶其中2包供販賣所用，1包供販賣時附贈之用。 2 IPhone手機 （含SIM卡1張） 1支 ⑴IMEI：000000000000000 　&ZZZZ; &ZZZZ; &ZZZZ; 000000000000000 ⑵使用門號：0000-000000 3 吸食器 1組 供販賣時附贈之用。